臺灣高等法院臺中分院民事裁定
110年度聲再字第52號
異  議  人  陳宥臻  

上列異議人因與相對人台新大安租賃股份有限公司間聲明異議而
聲請再審事件，對於民國111年2月16日本院110年度聲再字第52
號裁定提起異議，本院裁定如下：
    主  文
異議駁回。
    理  由
一、異議意旨略以：
　　原裁定明知甲裁定（即民國110年1月30日原審法院109年度
    司裁全聲字第229號）因異議人發現送達前違法結案，故以
    乙裁定（即110年3月10日裁定更正甲裁定）變更系爭金額為
    新臺幣（下同）52萬2,211元，而掩飾程序不法，且對撤銷
    假扣押與再審，從未依法開庭，歷審明顯有不法之情事，亦
    未就異議人主張撤銷假扣押之證據，逐一對影響裁判基礎「
    繼續對異議人假扣押」之正當性與合理性作釋明，復將異議
    人對「撤銷假扣押」聲請再審事件，於111年1月4日及111年
    2月16日兩次裁判扭曲為異議人要上訴三審，並濫用不得抗
    告而結案。為此，依法提出異議等語。
二、按除本編別有規定外，再審之訴訟程序，準用關於各該審級
    訴訟程序之規定。不得上訴於第三審法院之事件，其第二審
    法院所為裁定，不得抗告，民事訴訟法第505條準用第484條
    第1項前段定有明文。經查，本件異議人因與相對人台新大
    安租賃股份有限公司間聲明異議事件，對於民國110年10月1
    2日本院110年度再抗字第7號確定裁定（下稱原確定裁定）
    聲請再審，但因異議人並未具體表明究有合於民事訴訟法第
    496條第1項或第497條所規定之再審事由，有再審不合法之
    事由，經本院於111年1月4日以原裁定駁回在案。又原確定
    判決之訴訟標的價額未逾150萬元，為不得上訴第三審法院
    之事件，依上開說明，原裁定屬不得抗告之事件。
三、又依民事訴訟法第484條第1、2項規定，不得上訴於第三審
    法院之事件，其第二審法院所為裁定，不得抗告。但下列裁
    定，得向原法院提出異議：命法院書記官、執達員、法定
    代理人、訴訟代理人負擔訴訟費用之裁定。對證人、鑑定
    人、通譯或執有文書、勘驗物之第三人處以罰鍰之裁定。
    駁回拒絕證言、拒絕鑑定、拒絕通譯之裁定。強制提出文
    書、勘驗物之裁定。前項異議，準用對於法院同種裁定抗告
    之規定。故依對抗告法院以抗告不合法而駁回之不得抗告裁
    定，得向原法院提出異議，須以民事訴訟法第484條第1條但
    書所列各款事由為限。原裁定屬不得抗告之事件，已如前述
    ，且無民事訴訟法第484條第1項但書規定所列各款得異議之
    情形，是異議人自不得依民事訴訟法484條第2項之規定對原
    裁定而提出異議。
　㈢又依民事訴訟法第486條第1至3項規定，抗告，除別有規定外
    ，由直接上級法院裁定。抗告法院之裁定，以抗告不合法而
    駁回者，不得再為抗告。但得向原法院提出異議。前項異議
    ，準用第484條第2項及第3項之規定。查原裁定係針對異議
    人之再審聲請不合法為駁回裁定，並非本院本於抗告法院地
    位所為之裁定，則異議人亦不得依民事訴訟法第486條第2項
    之規定，提起異議。
　㈣末按受命法官或受託法官之裁定，不得抗告。但其裁定如係
    受訴法院所為而依法得為抗告者，得向受訴法院提出異議，
    民事訴訟法第485條第1項定有明文。是該法條前段就「受命
    法官」或「受託法官」所為之裁定，得提出異議而為救濟之
    規定；倘係該法條後段「法院」之裁定，則須得為抗告者，
    方得聲明異議。原裁定並非由「受命法官」或「受託法官」
    所為，且屬不得抗告之裁定，依上開說明，異議人亦不得就
    原裁定依第485條第2、3項規定而為異議。
四、據上論結，本件異議為不合法，應予駁回，爰裁定如主文。
中　　華　　民　　國　　111 　年　　3 　　月　　15　　日
        　　   民事第六庭     審判長法　官  楊熾光
　　　　　　　　　　　　　　        法　官  戴博誠
　　　　　　　　　　　　　　　      法　官  莊宇馨
正本係照原本作成。             
不得聲明不服。
                                    書記官  黃粟儀

中　　華　　民　　國　　111 　年　　3 　　月　　15　　日